臺灣臺中地方法院民事裁定
111年度家救字第178號
聲  請  人  林其財  

相  對  人  王安莉  
上列聲請人與相對人間剩餘財產分配事件聲請訴訟救助，本院裁
定如下：
    主  文
聲請駁回。
    理  由
一、按當事人無資力支出訴訟費用者，法院應依聲請，以裁定准
    予訴訟救助。但顯無勝訴之望者，不在此限，民事訴訟法第
    107條第1項定有明文。次按當事人因無資力支出訴訟費用而
    聲請訴訟救助者，關於無資力支出訴訟費用之事由，應提出
    可使法院信其主張為真實之證據，以釋明之，此觀民事訴訟
    法第109條第2項、第284條規定自明。所謂無資力支出訴訟
    費用，係指窘於生活，且缺乏經濟信用，並無籌措款項以支
    出訴訟費用之信用技能者而言（最高法院43年台抗字第152
    號判例意旨參照）。法院調查聲請人是否無資力支出訴訟費
    用，專就聲請人提出之證據為之，如聲請人未提出證據，或
    依其提出之證據，未能信其無資力支出訴訟費用之主張為真
    實，即應將其聲請駁回，並無調查之必要（最高法院108年
    台抗字第433號裁定意旨參照）。
二、聲請人主張其與相對人間剩餘財產分配事件（本院111年度
    家財訴字第31號），其無資力支出訴訟費用，且非顯無勝訴
    之望，並提出財政部臺灣省中區國稅局110年度綜合所得稅
    各類所得資料清單、全國財產稅總歸戶財產查詢清單為證，
    惟查：聲請人向本院起訴請求剩餘財產分配，業已繳納裁判
    費新臺幣13900元（家財訴卷P137），現因擴張聲明而應補
    繳裁判費，然聲請人於本件訴訟業已自行選任盧永盛律師為
    訴訟代理人，復參以律師倫理規範第35條第2項規定，律師
    不得就家事事件之結果約定後酬，是聲請人應已支付相關律
    師費用甚明。準此，聲請人是否全無資力或無法籌措款項支
    應本件訴訟費用而有訴訟救助必要，即非無疑；又觀之上開
    聲請人所提出之110年度綜合所得稅各類所得資料清單，聲
    請人登記可查得之所得僅3972元，然其仍可繳納前開律師費
    用，由此亦足認上開聲請人之財產所得資料非可作為聲請人
    有無資力之唯一依據。是以，僅憑前揭資料，尚無從得悉聲
    請人有無其他未經行政機關登記或蒐集之財產或收入，以支
    付本件訴訟費用，自不足以釋明其窘於生活且缺乏經濟上之
    信用，致無資力支出訴訟費用。依上說明，其聲請自屬不應
    准許。
三、爰裁定如主文。　　
中　　華　　民　　國　　111 　年　　9 　　月　　27　　日
                     家事法庭 法  官　顏銀秋
上正本係照原本作成。　　　　　　　　　
如對本裁定抗告，須於裁定送達後10日之不變期間內，向本院提
出抗告狀，並繳納抗告費新臺幣1,000元。　
中　　華　　民　　國　　111 　年　　9 　　月　　27　　日
                              書記官  陳彥蓉